【裁判字號】    97,交易,480
【裁判日期】    970930
【裁判案由】    公共危險
【裁判全文】
臺灣臺北地方法院刑事判決             97年度交易字第480號
公  訴  人  臺灣臺北地方法院檢察署檢察官
被      告  甲○○
                    現於台灣新竹監獄執行中
上列被告因公共危險案件，經檢察官提起公訴（九十四年度偵字
第七八八二號），因被告於準備程序進行中就被訴事實為有罪之
陳述，且所犯非死刑、無期徒刑、最輕本刑為三年以上有期徒刑
之罪或高等法院管轄第一審案件，經告知簡式審判程序之旨，並
聽取檢察官、被告之意見後，經本院合議庭裁定由受命法官獨任
進行簡式審判程序，本院判決如下：
    主  文
甲○○服用酒類，不能安全駕駛動力交通工具而駕駛，處有期徒
刑陸月，如易科罰金，以新臺幣壹仟元折算壹日。
    犯罪事實
一、甲○○曾於民國92年、94年及96年間因酒醉駕車公共危險案
    件，分別經臺灣桃園地方法院於92年12月12日以92年壢交簡
    字第1516號、94年2月17日以94年壢交簡字第431號、94年4
    月6日以94年壢交簡字第592號及96年2月16日以96年壢交簡
    字第376號，各判處罰金1萬8000元、拘役30日、罰金28000
    元及有期徒刑6月（尚在執行中，不構成累犯），詎仍不知
    悔改，於97年6月16日下午7時許，在桃園縣楊梅鎮○○路附
    近某處，與友人飲用米酒2瓶，明知其已因服用酒類達不能
    安全駕駛動力交通工具之程度，仍於同日下午8時許，駕駛
    車牌號碼BN-4626號自用小客車，由楊梅交流道上高速公路
    欲前往烏來方向，嗣於同日下午11時42分許，行經臺北縣新
    店市○○路親情公園前，為警攔檢，並對其進行酒精測試，
    測得其呼氣酒精濃度為0.76MG/L，因而發覺上情。
二、案經臺北縣政府警察局新店分局報請臺灣臺北地方法院檢察
    署檢察官偵查起訴，因甲○○於準備程序進行中就被訴事實
    為有罪之陳述，且其所犯非死刑、無期徒刑、最輕本刑為三
    年以上有期徒刑之罪或高等法院管轄第一審案件，經告知簡
    式審判程序之旨，並聽取檢察官、甲○○之意見後，經本院
    合議庭裁定由受命法官獨任進行簡式審判程序。
    理  由
一、訊據被告甲○○對於右揭犯罪事實均坦承不諱，核與臺北縣
    政府警察局新店分局道路交通事故當事人酒精測定紀錄表、
    刑法第185條之3案件測試觀察紀錄表、臺北縣政府警察局舉
    發違反道路交通管理事件通知單所載相符。
二、按刑法第185條之3規定所謂「不能安全駕駛」，係抽象危險
    犯，並不以發生具體危險為必要，對於呼氣酒精濃度已達每
    公升0.55亳克（0.55亳克＼公升）以上，肇事率為一般正常
    人之10倍，認為已達不能安全駕車之標準，此業經法務部88
    年5月18日以法88檢字第001669號函告週知，應為絕對不能
    安全駕駛動力交通工具；而就醫學文獻所知，酒精對人體造
    成之影響，於呼氣時酒精濃度達每公升0.25亳克（約合體內
    血液中酒精濃度50亳克＼公升或百分之零點零五）即會輕度
    中毒，造成輕度協調功能降低，呼氣酒精濃度達每公升0.5
    亳克時（約合體內血液中酒精濃度100亳克＼公升或百分之
    零點一）屬輕到中度中毒症狀，出現反應較慢、感覺減低、
    影響駕駛之狀況，又飲酒後1小時許，其體內血液酒精濃度
    可達最高，飲酒1小時後其體內之酒精濃度隨即消減，此亦
    分別有行政院國軍退除役官兵輔導委員會臺北榮民總醫院88
    年8月5日（88）北總內字第26868號函、88年10月26日（88
    ）院賓文廉字第13407號臺灣高等法院函附台北醫學院附設
    醫院精神科主任蔡尚穎「酒精對人體生理與行為之影響」一
    文可據。本件被告於97年6月16日晚上服用酒類達呼氣酒精
    濃度０‧76亳克＼公升程度，仍於當日晚上8時許駕駛車牌
    號碼BN-4626號自用小客車，且為警查獲，其呼氣酒精濃度
    已逾0.5亳克＼公升，達輕到中度中毒，反應較慢、感覺減
    低、影響駕駛程度，且顯已造成其平衡感、穩定性、控制力
    、注意力、駕駛能力均降低、意識模糊不清，應認已達不能
    安全駕駛動力交通工具之程度，則本件事證明確，被告犯行
    洵堪認定，應依法論科。
三、核被告所為，係犯刑法第185條之3服用酒類不能安全駕駛動
    力交通工具而駕駛罪。爰審酌被告曾於民國92年、94年及96
    年間因酒醉駕車公共危險案件，分別經臺灣桃園地方法院於
    92年12月12日以92年壢交簡字第1516號、94年2月17日以94
    年壢交簡字第431號、94年4 月6日以94年壢交簡字第592號
    及96年2月16日以96年壢交簡字第376號，各判處罰金1萬
    8000元、拘役30日、罰金28000元及有期徒刑6月，有臺灣高
    等法院被告前案紀錄表在卷可憑，竟5度飲用酒類達不能安
    全駕駛動力交通工具程度而駕駛，而酒精成分對人之意識能
    力具有不良影響，超量飲酒後會導致對週遭事務之辨識及反
    應能力較平常狀況薄弱，被告服用酒類達意識不清、言語含
    糊，車輛行徑偏離常軌，時而加速，時而突停，顯無法正常
    操控之程度，猶執意駕駛動力交通工具重型機車，對一般往
    來之人車均生高度危險性，罔顧他人生命、身體、健康、財
    產安全，惡性非輕，惟此次犯後坦承犯行、非無悔意，且尚
    未因酒後駕車肇事致人死傷等一切情狀，認檢察官當庭求處
    有期徒刑五月，應屬適當，而量處如主文所示之刑，並諭知
    如易科罰金之折算標準，以資懲儆。
據上論斷，應依刑事訴訟法第273條之1第1項、第299條第1項前
段，刑法第185條之3、第41條第1項，刑法施行法第1條之1第1項
，判決如主文。
本案經檢察官江貞諭到庭執行職務。
中    華    民    國    97    年    9     月    30    日
                  刑事第八庭    法  官  楊蕙芬
以上正本證明與原本無異。
如不服本判決，應於判決送達後10日內，向本院提出上訴狀。
                                書記官  馬正道
中    華    民    國    97    年    9    月     30    日
附錄本案論罪科刑法條全文
中華民國刑法第185條之3
服用毒品、麻醉藥品、酒類或其他相類之物，不能安全駕駛動力
交通工具而駕駛者，處一年以下有期徒刑、拘役或科或併科十五
萬元以下罰金。


司法院資訊處製作；財團法人民間司法改革基金會備份。
